【裁判字號】    90,交抗,166
【裁判日期】    900606
【裁判案由】    違反道路交通管理處罰條例
【裁判全文】
臺灣高等法院交通事件裁定                          九十年度交抗字第一六六號
    抗  告  人
    即受處分人  甲○○
右抗告人因違反道路交通管理處罰條例案件，不服臺灣板橋地方法院交通法庭中華民
國九十年四月二十日所為駁回其聲明異議之裁定（九十年度交聲字第八一號），提起
抗告，本院裁定如左：
    主  文
抗告駁回。
    理  由
一、本件抗告意旨略以：抗告人駕駛車號ＢＲ─一○一號自用大貨車，於民國八十九
    年九月二十九日下午三時四十四分許，行經國道一號高速公路北上一五五公里至
    一五二公里爬坡路段時，並無行駛中線車道，若抗告人於北上一五五公里處即占
    用中線車道行駛，何以警員未及時欄停舉發，而至一五二公里處始行舉發，且當
    時警員是在國道一號公路一五二公里路肩處執勤，根本無法看到二、三公里外之
    抗告人車輛，是警員舉發內容顯與事實不符，抗告人確無於該爬坡路段行駛中間
    車道，原審未詳加審酌抗告人異議理由即駁回抗告人之聲明異議，實有未合，為
    此提起告抗云云。
二、按汽車行駛高速公路，載重車、聯結車行駛於設有爬坡道之長陡坡路段，其時速
    低於最低速限時，除有特殊狀況外，應行駛爬坡車道，並禁止變換車道；又汽車
    行駛於高速公路或設站管制之道路，而不遵管制之規定者，處汽車駕駛人新臺幣
    三千元以上六千元以下罰鍰；又汽車駕駛人，違反道路交通管處罰條例第三十三
    條者，除依原條款處罰鍰外，並予記違規點數一點，高速公路交通管制規則第八
    條第一項第五款、行為時道路交通管理處罰條例第三十三條第一項、第六十三條
    第一項第一款分別定有明文。
三、查本件抗告人甲○○於民國八十九年九月二十九日下午三時四十四分許，駕駛車
    號ＢＲ─一○一號自用大貨車，行經國道一號高速公路北上一五二公里處（約在
    苗栗縣三義鄉附近）在設有爬坡道之長陡坡路段時，未依規定行駛爬坡道，占用
    中線車道行駛之違規事實。有內政部警政署國道公路警察局舉發違反道路交通管
    理事件通知單、交通部公路局台北區○○○○○道路交通管理事件裁決書及內政
    部警政署國道公路警察局第三警察隊八十九年十一月十三日公警國三刑字第一四
    一一○號函各一紙在卷可稽，且查抗告人駕駛上開大貨車行經上揭北上一五二公
    里處時，因占用中線車道行駛，為警當場攔停舉發。至抗告人雖辯稱伊當時是行
    駛在爬坡車道，並無占用中線車道云云，惟查上揭路段設有「爬坡道路段大型車
    禁行內側二車道」之標誌，而抗告人駕車行經該路段時，占用中線車道行駛經警
    當場攔車稽查掣單舉發之事實，業據舉發單位內政部警政署國道公路警察局第三
    警察隊上揭八十九年十一月十三日公警國三刑字第一四一一○號函敘甚詳，而查
    該第三警察隊警員於上揭時地執行交通稽查勤務，當場發現抗告人駕車違規行駛
    於爬坡路段之中線車道而予攔停舉發，此警員基於職務行使公權力之行為，在未
    有積極事證足以否認其事實，自應具有公信力，且參酌抗告人亦自承有變換車道
    超車違規之意圖，是綜上所述，抗告人確有上揭未依規定行駛爬坡道而違規占用
    中線車道行駛之事實，堪以認定。抗告人所辯顯非事實，殊非可採。原處分機關
    因而就抗告人前揭違規行為，依首揭法條規定裁處新台幣三千元，並記違規點數
    一點，並無不當，原審因而認抗告人之聲明異議為無理由，而予駁回，經核並無
    不合，抗告人抗告意旨猶執陳詞指摘原審裁定不當，顯無理由，應予駁回。
據上論斷，應依道路交通案件處理辦法第二十六條，刑事訴訟法第四百十二條，裁定
如主文。
中    華    民    國    九十      年        六      月      六          日
                            台灣高等法院交通法庭
                                審判長法  官  張  連  財
                                      法  官  李  英  勇
                                      法  官  張  傳  栗
右正本證明與原本無異。
不得再抗告。
                                      書記官  王  秀  雲
中    華    民    國    九十      年        六      月      六          日


司法院資訊處製作；財團法人民間司法改革基金會備份。
